臺灣屏東地方法院交通事件裁定        100年度交聲字第319號
原處分機關  交通部公路總局高雄區監理所屏東監理站
法定代理人  郭正雄
異  議  人  潘宏炎
即受處分人
上列受處分人因違反道路交通管理處罰條例事件，對於交通部公
路總局高雄區監理所屏東監理站於民國100 年8 月22日所為之處
分（原處分案號：屏監違字第裁82-BBB701499號），聲明異議，
本院裁定如下：
    主  文
異議駁回。
    理  由
一、原處分意旨略以：異議人即受處分人潘宏炎（下稱異議人）
    騎乘車牌號碼PWN-796 號重型機車，於民國100 年5 月14日
    14時59分許，在高雄市○○路與大連路口，因有「不遵守道
    路交通標線之指示」之違規事實，為警依採證照片逕行掣單
    舉發，嗣原處分機關即交通部公路總局高雄區監理所屏東監
    理站認異議人上開情形，違反道路交通管理處罰條例第60條
    第2 項第3 款規定，裁處罰鍰新臺幣（下同）900 元等語。
二、聲明異議意旨略以：本案僅依據照片逕行舉發，惟所附照片
    中機車均為紅燈越過停止線，如何證明伊有紅燈後不遵守道
    路交通標線之指示硬闖停止線之情事，原裁決顯有錯誤，爰
    求予撤銷原處分等語。
三、按駕駛人駕駛汽車，應遵守道路交通標誌、標線、號誌之指
    示；汽車駕駛人，駕駛汽車不遵守道路交通標誌、標線、號
    誌之指示者，而本章各條無處罰之規定者，處900 元以上
    1,800 元以下罰鍰，道路交通安全規則第90條前段、道路交
    通管理處罰條例第60條第2 項第3 款分別定有明文。次按劃
    設於道路上，設於已設有「停車再開」標誌或設有號誌之交
    岔路口，鐵路平交道或行人穿越道之前方及左彎待轉區之前
    端，寬30至40公分之白色實線，為停止線，用以指示行駛車
    輛停止之界限，車輛停止時，其前懸部分不得伸越該線；又
    車輛面對圓形紅燈表示禁止通行，不得超越停止線或進入路
    口，道路交通標誌標線號誌設置規則第170 條第1 項、第2
    項及第206 條分別設有明文。
四、經查：
(一)、異議人於上開時、地騎乘重型機車，行經前揭有燈光號誌管
    制之交岔路口，於紅燈號誌亮後啟9.71秒時超越該路口之白
    色停止線，於該紅燈號誌亮啟後10.61 秒時，該車已更為前
    進等事實，有該路口設置之感應式微電腦闖紅燈自動照相機
    所拍攝之違規採證相片影本2 張及高雄市政府警察局交通警
    察大隊100 年8 月9 日高市警交逕字第1000030019號函1 份
    附卷為證（見本院卷第8 、9 頁），異議人確有不遵守道路
    交通標線之指示之違規情事，應可認定。
(二)、異議人雖辯稱：依舉發照片所示，只能證明伊係紅燈越過停
    止線，無法證明伊有紅燈後不遵守道路交通標線之指示硬闖
    停止線之情事云云。惟按路口交通號誌轉變為紅燈後，車輛
    即不能超越停止線行駛，其規範目的無非為避免阻礙其他方
    向綠燈號誌車輛、行人通行，以免發生危險事故；又查舉發
    地點之照相設備係採線圈感應式啟動，當號誌轉為紅燈，車
    體通過感應線圈時即能啟動相機執行測照乙節，有高雄市政
    府警察局交通警察大隊前開函文可考，本件異議人騎乘機車
    於紅燈號誌亮啟後9.71秒時通過舉發地點路口之感應線圈並
    由照相設備拍照，且於該紅燈號誌亮啟後10.61 秒時又已更
    為往前，有上開違規採證相片2 張足稽，足見異議人確於舉
    發地點紅燈號誌已亮啟後，仍繼續前行並超越停止線無訛，
    其前開辯解，顯與事實未符，委無可採。
五、綜上所述，異議人確有不遵守道路交通標線之指示之違規事
    實，從而，原處分機關援引上開規定，裁處異議人罰鍰900
    元，經核並無違誤，是本件異議為無理由，應予駁回。
六、爰依道路交通管理處罰條例第87條第2 項、道路交通事件處
    理辦法第18條規定，裁定如主文。
中    華    民    國   100    年    10    月    5     日
                   交通法庭    法  官  陳秀慧
以上正本證明與原本無異。
如不服本裁定應於收受送達後5 日內向本院提出抗告書狀敘述抗
告之理由抗告於台灣高等法院高雄分院。
中    華    民    國   100    年    10    月    5     日
                                書記官  蔡語珊